【裁判字號】    97,訴,3160
【裁判日期】    971124
【裁判案由】    違反毒品危害防制條例
【裁判全文】
臺灣彰化地方法院刑事判決              97年度訴字第3160號
公  訴  人  臺灣彰化地方法院檢察署檢察官
被      告  甲○○
                    （現於臺灣彰化看守所羈押中）
上列被告因違反毒品危害防制條例案件，經檢察官提起公訴（
97年度毒偵字第3966號），本院以簡式審判程序判決如下：
    主    文
甲○○施用第一級毒品，累犯，處有期徒刑柒月；又施用第二級
毒品，累犯，處有期徒刑肆月。應執行有期徒刑拾月。
    犯罪事實
一、甲○○前於民國91年間因施用毒品案件，經依法院裁定送
    入觀察勒戒處所觀察勒戒後，經評定認有繼續施用毒品傾向
    後，再依法院裁定送入戒治處所施以強制戒治，於92年7月
    29日停止處分出監，復經撤銷停止戒治，於93年6月5日執行
    完畢出監，並經臺灣彰化地方法院檢察署以93年度戒毒偵字
    第228號為不起訴處分確定。95年間因施用毒品案件，經
    臺灣高等法院臺中分院以95年度上訴字第375號判決判處有
    期徒刑1年確定，於96年6月14日縮刑期滿執行完畢。詎猶不
    知悔改，竟基於施用第一級毒品之犯意，於97年9月1日下午
    1時許，在其位於彰化縣彰化市○○街165巷41之6號住處內
    ，以將第一級毒品海洛因摻水再以注射針筒注射手臂血管之
    方式，施用第一級毒品海洛因1次。復基於施用第二級毒品
    之犯意，於上開時、地，以將第二級毒品甲基安非他命置於
    玻璃球內以火燒烤後吸其煙氣之方式，施用第二級毒品甲基
    安非他命1次。嗣於97年9月2日上午10時30分許，因另案接
    受調查，甲○○於有偵查犯罪職權之員警未發覺其施用第一
    級毒品之犯行前，即主動向員警自首上開施用第一級毒品之
    犯行，並接受裁判，經警採其尿液送驗結果呈海洛因代謝物
    之可待因、嗎啡及甲基安非他命代謝物安非他命、甲基安非
    他命之陽性反應，而查悉上情。
二、案經彰化縣警察局彰化分局報告臺灣彰化地方法院檢察署檢
    察官偵查起訴。
    理  由
一、本件被告甲○○所犯係死刑、無期徒刑、最輕本刑為3年以
    上有期徒刑以外之罪，其於準備程序中就被訴事實為有罪之
    陳述，經告知被告簡式審判程序之旨，並聽取公訴人及被告
    之意見後，本院合議庭認為適宜而裁定由受命法官獨任進行
    簡式審判程序，合先敘明。
二、訊據被告甲○○對於上揭犯罪事實坦承不諱，且被告經警採
    集其尿液送驗結果，確呈現海洛因代謝物之可待因、嗎啡陽
    性反應及甲基安非他命代謝物之甲基安非他命及安非他命陽
    性反應，此有詮昕科技股份有限公司出具之濫用藥物尿液檢
    驗報告及委託檢驗尿液代號與真實姓名對照認證單各1份在
    卷可稽，足認被告自白與事實相符，堪可採信。又被告前於
    民國91年間因施用毒品案件，經依法院裁定送入觀察勒戒
    處所觀察勒戒後，經評定認有繼續施用毒品傾向後，再依法
    院裁定送入戒治處所施以強制戒治，於92年7月29日停止處
    分出監，復經撤銷停止戒治，於93年6月5日執行完畢出監，
    並經臺灣彰化地方法院檢察署以93年度戒毒偵字第228號為
    不起訴處分確定。95年間因施用毒品案件，經臺灣高等法
    院臺中分院以95年度上訴字第375號判決判處有期徒刑1年確
    定，於96年6月14日縮刑期滿執行完畢等節，有臺灣高等法
    院被告前案紀錄表1份在卷可憑。綜上所述，本案事證明確
    ，被告犯行堪以認定。
三、核被告所為，係犯毒品危害防制條例第10條第1項之施用第
    一級毒品罪及同條例第10條第2項之施用第二級毒品罪。被
    告施用第一級毒品及施用第二級毒品前，持有第一級及第二
    級毒品之低度行為，應分別為其施用之高度行為所吸收，均
    不另論罪。被告所犯上開2罪間，犯意各別，行為互殊，應
    予分論併罰。再按刑法第62條所謂發覺，固非以有偵查犯罪
    權之機關或人員確知其人犯罪無誤為必要，而於對其發生嫌
    疑時，即得謂為已發覺；但此項對犯人之嫌疑，仍須有確切
    之根據得為合理之可疑者，始足當之，若單純主觀上之懷疑
    ，要不得謂已發生嫌疑（最高法院72年臺上字第641號判例
    意旨參照）。查，被告係於97年9月2日至彰化縣警察局彰化
    分局民生派出所說明另涉犯之竊盜案件時，向員警坦承本次
    施用第一級毒品犯行，業據被告供明在卷，並有前開警詢筆
    錄在卷可稽，足認被告確係在警員未發現有確切之根據得為
    合理之懷疑前，即主動供述其於上開時、地施用第一級毒品
    海洛因1次之犯行，嗣並接受裁判，核與自首之規定相符，
    就施用第一級毒品犯行，爰依刑法第62條前段之規定減輕其
    刑。另查，被告前於95年間因施用毒品案件，經臺灣高等法
    院臺中分院以95年度上訴字第375號判決判處有期徒刑1年確
    定，於96年6月14日縮刑期滿執行完畢，有臺灣高等法院被
    告前案紀錄表1份在卷可稽，其於受有期徒刑執行完畢後5年
    以內，再故意犯本件有期徒刑以上之罪，為累犯，應依法加
    重其刑。被告就施用第一級毒品犯行，同時具有加重及減輕
    事由，應依刑法第71條第1項之規定先加後減之。爰審酌被
    告曾因施用毒品案件接受觀察勒戒及強制戒治，並曾因施用
    毒品案件，經法院判處罪刑確定，竟無視於毒品對於自身健
    康之戕害及國家對於杜絕毒品犯罪之禁令，猶施用毒品不輟
    ，再為本案犯行；被告吸毒係戕害自己身心之行為及被告犯
    罪後尚能於偵審中坦承犯行之態度等一切情狀，量處如主文
    所示之刑。
據上論斷，應依刑事訴訟法第273條之1第1項、第299條第1項前
段，毒品危害防制條例第10條第1項、第2項，刑法第11條前段、
第47條第1項、第62條前段、第51條第5款，判決如主文。
本案經檢察官張聖傳到庭執行職務。
中    華    民    國    97    年    11    月    24    日
                  刑事第五庭    法  官  蔡家瑜
以上正本證明與原本無異。
如不服本判決，應於判決送達後10日內，向本院提出上訴書狀，
上訴書狀應「敘述具體上訴理由」，並按他造當事人之人數附繕
本。「切勿逕送上級法院」。
中    華    民    國    97    年    11    月    24    日
                                書記官  陳秀鳳
附錄論罪科刑法條：
毒品危害防制條例第十條第一項、第二項：
施用第一級毒品者，處六個月以上五年以下有期徒刑。
施用第二級毒品者，處三年以下有期徒刑。


司法院資訊處製作；財團法人民間司法改革基金會備份。
